【裁判字號】    98,交聲,2664
【裁判日期】    981228
【裁判案由】    聲明異議
【裁判全文】
臺灣高雄地方法院交通事件裁定        98年度交聲字第2664號
原處分機關  高雄市政府交通局
異  議  人
即受處分人  甲○○
上列異議人因違反道路交通管理處罰條例案件，對於高雄市政府
交通局98年9 月8日所為之處分（處分案號：高市交裁字第裁32
-BO0000000號），聲明異議，本院裁定如下：
    主  文
原處分撤銷。
甲○○汽車駕駛人，駕駛汽車肇事致人受傷而逃逸，處罰鍰新臺
幣玖仟元，吊銷其駕駛執照，壹年內不得考領駕駛執照。
    理  由
一、原處分意旨略以：異議人即受處分人甲○○於民國98年6 月
    8 日上午9 時55分許駕駛車牌號碼ZL-9796 號自用一般小客
    車，行經高雄市鳳山市○○○路742 號巷口，因駕駛汽車肇
    事致人重傷而逃逸，為警製單舉發，嗣由原處分機關依道路
    交通管理處罰條例第62條第3 項、第4 項及第67條之規定裁
    處罰鍰新臺幣（下同）9,000 元，並吊銷駕駛執照，永久禁
    考等語。
二、異議意旨略以：異議人對於當天肇事致人受傷逃逸無意見，
    但對被害人是否受有重傷，仍有疑問，請求撤銷原處分，依
    法聲明異議等語。
三、按汽車駕駛人駕駛汽車肇事致人受傷或死亡者，應即採取救
    護措施及依規定處置，並通知警察機關處理，不得任意移動
    肇事汽車及現場痕跡證據，違反者處新臺幣3,000 元以上9,
    000 元以下罰鍰。但肇事致人受傷案件當事人均同意時，應
    將肇事汽車標繪後，移置不妨礙交通之處所。前項駕駛人肇
    事致人受傷而逃逸者，吊銷其駕駛執照；致人重傷或死亡而
    逃逸者，吊銷其駕駛執照，並不得再考領，道路交通管理處
    罰條例第62條第3 項、第4 項定有明文。又汽車駕駛人，曾
    依本條例其他各條規定吊銷駕駛執照者，1 年內不得考領駕
    駛執照，道路交通管理處罰條例第67條第3 項亦有明文。
四、經查：
（一）異議人於98年6 月8 日上午9 時55分許駕駛車牌號碼ZL-9
      796 號自用一般小客車，行經高雄市鳳山市○○○路742
      號巷口，因駕駛汽車肇事致人（吳敏郎）受傷而逃逸之事
      實，此有臺灣高雄地方法院檢察署98年度偵字第22371 號
      緩起訴處分書、財團法人私立高雄醫學大學附設中和紀念
      醫院98年12月4 日高醫附行字第0980004338號函檢附吳敏
      郎之病歷資料在卷可稽（見本院卷第12、26至109 頁），
      且為異議人所不爭執，其事實足堪認定。
（二）而參諸證人即當日舉發員警乙○○到庭證稱：當天接到車
      禍報案，我們到現場時，趕快把傷者（吳敏郎）送醫，現
      場傷者的同事說有1 臺紅色小客車撞傷之後就跑掉，我們
      調閱監視錄影帶，看到1 臺紅色自小客車的右邊後照鏡斷
      掉，就依該車牌找到車主（甲○○），違規事實會記載致
      人重傷，是因為被害人送到醫院的時候，醫生說有生命危
      險，有顱內出血，不曉得被害人會不會死掉等語（見本院
      卷第19頁），足見員警製單舉發當時，僅知被害人遭肇事
      車輛撞擊而受有傷害，並不確定被害人是否受有重傷。復
      觀之上開財團法人私立高雄醫學大學附設中和紀念醫院98
      年12月4 日高醫附行字第0980004338號函所載（見本院卷
      第26頁），吳敏郎於98年6 月8 日因車禍送至該院急診，
      經檢查結果為左側前額腦膜下出血，蜘蛛膜下腔出血，右
      側遠端鎖骨骨折，經住院神經外科接受治療，復轉至骨科
      手術治療，後因傷口感染，經住院拔除內固定物併抗生素
      治療，之後門診追蹤，目前傷口良好，右肩無明顯疼痛，
      活動尚佳等語，可知被害人雖因異議人駕車肇事而受傷，
      但並未受有重傷。
五、從而，異議人雖確有駕車肇事致被害人受傷而逃逸之事實，
    惟被害人並無受重傷之情，原處分機關未予詳查，逕以異議
    人駕駛汽車肇事致人重傷而逃逸之違規事實，裁處異議人罰
    鍰9,000 元，並吊銷駕駛執照，永久禁考之處分，容有未洽
    ，應由本院將原處分撤銷，並依道路交通管理處罰條例第62
    條第3 項、第4 項及第67條第3 項之規定，自為裁定如主文
    第2 項所示。
六、據上論斷，應依道路交通案件處理辦法第20條前段，裁定如
    主文。
中    華    民    國    98    年    12    月    28    日
                    交通法庭  法  官  林依蓉
以上正本證明與原本無異。
如不服本裁定，應於收受送達後5 日內向本院提出抗告狀。
中    華    民    國    98    年    12    月    28    日
                              書記官  邱靜銘


司法院資訊處製作；財團法人民間司法改革基金會備份。
